【裁判字號】    96,上訴,5176
【裁判日期】    970123
【裁判案由】    搶奪
【裁判全文】
臺灣高等法院刑事判決                96年度上訴字第5176號
上  訴  人  臺灣板橋地方法院檢察署檢察官
被      告  乙○○
                    （現於臺灣臺北監獄臺北分監執行中）
上列上訴人因被告搶奪案件，不服臺灣板橋地方法院96年度訴字
第996號，中華民國96年9月18日第一審判決（起訴案號：臺灣板
橋地方法院檢察署96年度偵字第2470號），提起上訴，本院判決
如下：
    主  文
上訴駁回。
    理  由
一、公訴意旨略以：被告乙○○與陳國政共同基於意圖為自己不
    法所有之犯意聯絡，於96年1月13日0時45分許，在臺北縣新
    莊市○○街32巷18號前，由乙○○與陳國政騎乘車牌號碼HW
    9- 533號機車，搶奪被害人甲○○○之皮包1只（內有現金
    1500元、手機1支，序號000000000000000），因認被告涉犯
    刑法第325條第1項之搶奪罪嫌云云。
二、按犯罪事實應依證據認定之，無證據不得認定犯罪事實；又
    不能證明被告犯罪者，即應諭知無罪之判決，刑事訴訟法第
    154條第2項、第301條第1項分別定有明文。次按犯罪事實之
    認定，應憑證據，如未能發現相當證據，或證據不足以證明
    ，自不能以推測或擬制之方法，為裁判基礎，此有最高法院
    40年台上字第86號判例可參；至於認定犯罪事實所憑之證據
    ，雖不以直接證據為限，間接證據亦包括在內，然而無論直
    接或間接證據，其為訴訟上之證明，須達於通常一般人均不
    致有所懷疑，而得確信其為真實之程度，始得據為有罪之認
    定，最高法院亦著有76年台上字第4986號判例可資參照。
三、訊據被告乙○○矢口否認有公訴人所指之上揭犯行。經查：
    公訴人認被告乙○○有上開搶奪犯行，無非以共同被告陳國
    政於警訊之證述及被害人甲○○○之指訴為其主要論據。惟
    查，證人即被害人甲○○○於警詢及原審審理時均僅能證稱
    行搶之歹徒有二人，並不能明確指認被告乙○○確為行搶的
    歹徒之一，又搶得之手機1支亦係在被告陳國政而非被告乙
    ○○之住處查獲；又證人陳國政於原審審理時亦證稱本件是
    伊自己去搶的，沒有與乙○○一起搶等語（見原審卷第93頁
    ）；是在無其他直接或間接證據佐證之情況下，單憑證人即
    共同被告陳國政於警訊中不利被告乙○○之證詞，尚不足使
    本院形成被告乙○○有為此部分搶奪行為之確信。
四、此外，復查無其他積極證據足證被告涉有公訴人所指之此部
    分犯行，自屬不能證明被告犯罪，原審揆諸前揭規定與判例
    意旨，就此部分為無罪判決之諭知，尚無不合。公訴人上訴
    意旨，仍執陳詞，認被告涉有搶奪犯行云云，為無理由，其
    上訴應予駁回。
據上論斷，應依刑事訴訟法第368條，判決如主文。
本案經檢察官賴俊雄到庭執行職務。
中    華    民    國    97    年    1     月    23    日
                  刑事第十六庭  審判長法  官  葉騰瑞
                                      法  官  王炳梁
                                      法  官  莊明彰
以上正本證明與原本無異。
檢察官如不服本判決，應於收受送達後十日內向本院提出上訴書
狀，其未敘述上訴之理由者並得於提起上訴後十日內向本院補提
理由書（均須按他造當事人之人數附繕本）。
                                      書記官  莊淑茹
中    華    民    國    97    年    1     月    23    日


司法院資訊處製作；財團法人民間司法改革基金會備份。
